臺灣臺北地方法院民事簡易判決
111年度北簡字第11090號
原      告  AW000-H110422


被      告  黃詠翔  



訴訟代理人  周碧雲律師
上列當事人間因妨害秘密案件，原告於本院刑事庭（本院111年
度簡字第1024號）提起刑事附帶民事訴訟，請求侵權行為損害賠
償事件，經本院刑事庭移送而來（本院111年度簡附民字第71號
），本院於民國111年8月24日言詞辯論終結，判決如下：
    主      文
被告應給付原告新臺幣231,910元，及自民國111年6月3日起至清
償日止，按週年利率5％計算之利息。
原告其餘之訴及假執行之聲請均駁回。
訴訟費用由被告負擔22％，餘由原告負擔。
本判決第1項得假執行。但被告如以新臺幣231,910元為原告預供
擔保，得免為假執行。
    事實及理由
壹、程序事項：
　　按訴訟之辯論及裁判之宣示，應公開法庭行之。但有妨害國
    家安全、公共秩序或善良風俗之虞時，法院得決定不予公開
    ，法院組織法第86條定有明文。查本院111年度簡字第1024
    號刑事簡易判決記載被告係犯刑法第315條之1第2款之無故
    以錄影竊錄他人非公開之活動及身體隱私部位罪，衡情其涉
    及之事實有妨害善良風俗之虞，本院依法院組織法第86條規
    定認應不予公開，本件判決將原告之姓名以AW000-H110422
    （年籍、姓名、住址均詳卷）表示（下簡稱原告，詳細身分
    識別資料另以附件封存），合先敘明。
貳、實體事項：　　
一、原告主張略以：兩造係在同一機關工作之員工，被告基於妨
    害秘密之犯意，分別於民國110年8月3日上午8時50分許、同
    月4日上午8時44分許、同月5日上午8時44分許、同月6日上
    午8時47分許、同月9日上午8時44分許，在臺北巿中正區愛
    國西路22號臺北捷運小南門站通往3號出口之手扶梯，跟隨
    在原告身後，無故持手機開啟錄影功能伸向原告裙下，竊錄
    原告裙內之大腿、裙底內褲等身體隱私部位（下稱系爭竊錄
    行為）。嗣因原告其他同事在被告身後，發現被告形跡可疑
    ，提醒原告注意，原告遂報警處理始查獲之。被告後經臺灣
    臺北地方檢察署檢察官以110年度偵字第25089號聲請簡易判
    決處刑、並經本院以111年度簡字第1024號判決（下稱系爭
    刑案），判處被告犯無故竊錄他人身體隱私部位罪，共5罪
    ，各處有期徒刑2月，如易科罰金，以新臺幣（下同）1,000
    元折算1日。應執行有期徒刑6月，如易科罰金，以1,000元
    折算1日。原告因系爭竊錄行為，隱私權受嚴重侵害，身心
    遭受重大打擊、痛苦不堪，因此需要前往身心科治療，並因
    此受有1,061,910元之損害（詳如附表所示），爰提起本件
    訴訟。並聲明：被告應給付原告1,061,910元，及自起訴狀
    繕本送達翌日起至清償日止，按週年利率5％計算之利息；以
    及願供擔保，請准宣告假執行。
二、被告抗辯略以：對於原告主張被告有系爭竊錄行為及過程均
    不爭執。就原告請求金額中，關於已支出醫療費用12,490元
    、心理諮商費用15,000元、110年8月間請假半日前往製作筆
    錄之工資損失840元之部分，亦均不爭執。原告確實因被告
    系爭竊錄行為而受有非財產上之損害，但被告未留存或傳送
    任何影片，被告向原告再度致歉。被告願意賠償原告所受非
    財產上損害，然原告請求精神慰撫金100萬元過高，非被告
    所能負擔等語，資為抗辯。並聲明：原告之訴駁回。
三、本院之判斷：
㈠按因故意或過失，不法侵害他人之權利者，負損害賠償責任；
  不法侵害他人之身體、健康、名譽、自由、信用、隱私、貞操
  ，或不法侵害其他人格法益而情節重大者，被害人雖非財產上
  之損害，亦得請求賠償相當之金額，此為民法第184條第1項前
  段、第195條第1項前段定有明文。原告主張被告有系爭竊錄行
  為，被告並業經本院刑事庭以系爭刑案判處被告犯無故竊錄他
  人身體隱私部位罪，處有期徒刑並得易科罰金等情，有該刑事
  判決書可按（見本院卷第13至17頁），並經本院調閱該刑事案
  件之電子卷證存卷查對該案引用之證據資料無誤（見本院卷證
  物袋及影印之刑事卷證），亦為被告所不爭執，該事實應可採
  認。則被告所為之系爭竊錄行為，已侵害原告之權利，原告自
  得請求被告負侵權行為損害賠償之責任至明。
㈡茲就原告得請求之金額，分述如下：　　
⒈如附表編號1至3所示原告已支出醫療費用12,490元、心理諮商
  費用2,500元(尚未受補助部分)、110年8月間請假半日前往製
  作筆錄之工資損失840元等部分，業據原告提出如附表編號1至
  3號證物欄頁數之證物，且為被告所不爭執，被告對原告此部
  分之請求，亦無意見（見本院卷第55頁），則原告於此請求，
  均應予照准。
⒉如附表編號4、5所示將來1年預計支出門診費用16,080元及心理
  諮商3萬元部分，被告並未爭執原告尚有繼續進行身心症醫療
  門診及心裡諮商之必要，衡之原告提出之診斷證明書及諮商紀
  錄摘要等之記載，原告於遭到系爭竊錄行為之後，經診斷有憂
  鬱症及創傷後壓力症候群，並持續多次就診、進行心理諮商，
  原告並當庭陳述：我今日是吃藥後才能來開庭，被告的答辯完
  全無法減輕我的擔憂，我只要想到之前偷拍行為就覺得很噁心
  ，...案發到現在已經超過1年了，我吃了多少藥，且現在我都
  沒有搭過捷運，不論如何轉車，或是搭計程車，都不願再搭捷
  運，這樣長期下來，情緒跟精神壓力很大，我7月份回診跟醫
  生提及頭髮掉很多，醫生說這是壓力性落髮並說就他所知沒有
  辦法治療只能等到情緒緩解，但難道情緒是可以一朝一夕就能
  緩解嗎，且事發到現在，我也被迫要更換著衣風格，衣服都要
  穿過膝。諮商師會開導我的想法...但是我還是常常陷入鑽牛
  角尖情況，回去想想、又會想不開，常回去問重複問題，例如
  搭捷運的問題，我有問何時才能正常搭捷運，但我到現在還是
  只能搭公車或是計程車上下班等語（見本院卷第48至49頁），
  斟酌原告至今之身心狀況，仍處於診斷證明書所記載之身心病
  症或症狀，確實仍有繼續診治及為專業諮商治療之必要性，故
  認為原告請求未來醫療必要之門診費用16,080元及心理諮商3
  萬元，均稱合理，應予准許。
⒊如附表編號6請求慰撫金100萬元部分：
　按不法侵害他人致受傷者，被害人受有非財產上損害，請求加
  害人賠償相當金額之慰撫金時，法院對於慰撫金之量定，應斟
  酌實際加害情形、所造成之各項影響、被害人身心痛苦之程度
  、兩造之身分、地位、經濟情形及其他各種狀況，以核定相當
  之數額。本院審酌兩造各自之年所得、投資等財產情形，有兩
  造稅務電子閘門財產所得調件明細表附卷足稽，兩造之整體財
  產資力大致相當，被告目前待業中，復審認原告因被告之系爭
  竊錄行為，侵害原告之隱私權，使其身心大受打擊，迄今仍需
  至醫院身心科就診並接受心理諮商，需花費大量時間於療程或
  諮商等治療上，其在身心受有相當之痛苦之程度；而被告為法
  律從業人員，對法律規定應有一定熟稔之程度，卻仍執意違反
  法律規定、不顧互為同機關之同事身分，而為系爭竊錄行為，
  所為實屬不該，其業受刑事判決懲戒，並酌以兩造之社會身分
  、地位、經濟狀況及系爭事故發生始末經過、兩造家庭狀況等
  一切情狀，認原告請求被告賠償非財產上損害，以170,000元
  為適當，應予准許；逾此範圍之請求，則屬過高，應予駁回。
㈢按遲延之債務，以支付金錢為標的者，債權人得請求依法定利
  率計算之遲延利息；應付利息之債務，其利率未經約定，亦無
  法律可據者，週年利率為5％；給付無確定期限者，債務人於債
  權人得請求給付時，經其催告而未為給付，自受催告時起，負
  遲延責任。其經債權人起訴而送達訴狀，或依督促程序送達支
  付命令，或為其他相類之行為者，與催告有同一之效力，此民
  法第233條第1項前段、第203條、第229條第2項分別定有明文
  。是原告請求被告給付損害賠償於231,910元（計算式：12,49
  0＋2,500＋840＋16,080＋30,000＋170,000＝231,910）之部分，及
  自起訴狀繕本送達被告之翌日即111年6月3日（見附民卷第45
  頁）起，至清償日止，按週年利率5％計算之利息，即為有理由
  。　　　
四、綜上所述，原告依侵權行為法律關係，請求被告賠償231,91
    0元，及自111年6月3日起至清償日止，按週年利率5％計算之
    利息，為有理由，應予准許。逾此範圍之請求，為無理由，
    應予駁回。
五、本件原告勝訴之部分，係就民事訴訟法第427條訴訟適用簡
    易程序所為被告敗訴之判決，依同法第389條第1項第3款規
    定，應依職權宣告假執行，原告固聲請准予供擔保宣告假執
    行，僅為促使法院發動職權之意思，自毋庸為准駁之諭知。
    並依同法第392條第2項規定，依職權宣告被告預供擔保後，
    得免為假執行。至原告敗訴之部分，其假執行之聲請，失所
    附麗，則應併予駁回。
六、本件事證已臻明確，兩造其餘攻擊防禦方法及所提證據，於
    判決結果不生影響，爰不一一論列，併此敘明。
七、訴訟費用負擔之依據：民事訴訟法第79條。又本件係刑事附
    帶民事訴訟，由合議庭裁定移送民事庭之事件，依刑事訴訟
    法第504條第2項之規定，免納裁判費，目前亦無其他訴訟費
    用支出，本無確定訴訟費用額必要。惟仍爰依民事訴訟法第
    87條第1項之規定，依兩造勝敗比例，諭知訴訟費用之負擔
    ，以備將來如有訴訟費用發生時，得確定其負擔，併此敘明
    。
中　　華　　民　　國　　111 　年　　9 　　月　　12　　日
　　　　　　　　　臺北簡易庭  法　官　徐千惠
以上正本係照原本作成。
如不服本判決，應於判決送達後20日內向本庭（臺北市○○區○○○
路0段000巷0號）提出上訴狀，並按他造當事人之人數附繕本。
如委任律師提起上訴者，應一併繳納上訴審裁判費。
中　　華　　民　　國　　111 　年　　9 　　月　　12　　日
                              書記官  蘇冠璇
　　　　　　　　　　　　　　　
附表：
編號 項目 請求金額 （新臺幣） 證物頁數 備註 1 醫療費用 12,490元 附民卷第17、23至32頁 被告不爭執 2 請假半日工資 840元 附民卷第33至34頁  3 心理諮商 2,500元 （2,500×6次＝15,000，已獲公家補助5次之費用） 附民卷第19至21頁  4 將來1年預計支出門診費用 16,080元 （每次670元×每月2次×12個月）  准予請求 5 將來1年預計支出心理諮商 3萬元 （每次2,500元×每月1次×12個月）  准予請求 6 慰撫金 100萬元  准予17萬元             總計：1,061,910元    231,910元